臺灣桃園地方法院小額民事判決
110年度桃小字第1860號
原      告  聯邦商業銀行股份有限公司


法定代理人  林鴻聯  
訴訟代理人  洪彩瑛  
被      告  呂理慶  



上列當事人間請求清償債務事件，本院於民國111年3月11日言詞
辯論終結，判決如下：
　　主    文
被告應給付原告新臺幣捌仟玖佰肆拾壹元，及自民國九十三年七
月十五日起至民國一Ｏ四年八月三十一日止，按年息百分之十九
點九九計算之利息，暨自民國一Ｏ四年九月一日起至清償日止，
按年息百分之十五計算之利息。
被告應給付原告新臺幣肆萬壹仟肆佰伍拾捌元，及自民國九十三
年十二月二十一日起至民國一Ｏ四年八月三十一日止，按年息百
分之十九點九九計算之利息，暨自民國一Ｏ四年九月一日起至清
償日止，按年息百分之十五計算之利息。
訴訟費用新臺幣壹仟元由被告負擔。
本判決得假執行。
    事實及理由
壹、程序方面：
    按小額訴訟之訴狀送達後，原告不得將原訴變更或追加他訴
    ，但擴張或減縮應受判決事項之聲明者，不在此限，民事訴
    訟法第436條之23、第436條第2項、第255條第1項但書第3 
    款分別定有明文。本件原告起訴聲明原為：1.被告應給付原
    告新臺幣（下同）24,429元，及民國97年6月17日起至104 
    年8月31日止，按年息19.99%計算之利息，並自104年9月1 
    日起至清償日止，按年息15%計算之利息；2.被告應給付原
    告44,917元，及其中44,817元部分自92年5月23日起至92年6
    月22日止，按年息18.25%計算之利息，暨自92年6月23日起
    至104年8月31日止，按年息20%計算之利息，並自104年9月1
    日起至清償日止，按年息15%計算之利息（見司促卷第2 頁
    ）。嗣於111年1月12日具狀變更聲明為：1.被告應給付原告
    8,941元，及民國93年7月15日起至104年8月31日止，按年息
    19.99%計算之利息，並自104年9月1日起至清償日止，按年
    息15%計算之利息；2.被告應給付原告41,458元，及自93年1
    2月21日起至104年8月31日止，按年息19.99%計算之利息，
    並自104年9月1日起至清償日止，按年息15%計算之利息（見
    本院卷第22頁）。核其所為，屬於一部擴張、一部減縮應受
    判決事項之聲明，與上開規定相符，應予准許。
貳、實體方面：
一、原告主張：
(一)被告前向原告申請信用卡，約定被告得持卡於特約商店記帳
    消費，但應於各期繳款截止日前全數清償當期消費金額，或
    繳付最低應繳金額，並就未清償之帳款按年息19.99%計付循
    環信用利息（自104年9月1日起則改依年息15%計息）。嗣被
    告未依約繳款，截至93年7月14日止，尚積欠信用卡消費款8
    ,941元未為清償。
(二)被告另與原告訂定現金卡之小額信用貸款契約，約定被告得
    於核准額度內持卡借款，利息則按年息18.25%計算，但如未
    於每月繳款期限前清償最低應繳金額，則須改依年息20%計
    息（自民國104年9月1日起則改依年息15%計息）。嗣被告自
    92年5月23日起即未依約還款，截至93年12月20日止，尚積
    欠借貸本金41,458元未為清償。
(三)綜上，原告因而依信用卡契約及消費借貸之法律關係提起本
    件訴訟，請求被告清償信用卡帳款與借貸暨其利息。並聲明
    ：如主文第1、2項所示。 　　
二、被告則以：對原告請求金額不爭執，且有意願還款，但被告
    目前在監執行，經濟能力不足，僅能以勞作金分期抵扣，或
    待出獄後再為償還，另希望原告可停止計算利息等語。
三、原告前開主張，已據其提出信用卡申請書暨約定條款、歷史
    帳單查詢結果、現金卡申請書暨綜合約定書、國民現金貸款
    融資查詢結果、帳務資料查詢表等為憑，且為被告所不爭執
    ，堪認屬實。至被告上開關於經濟狀況之陳述，僅關乎其清
    償能力與後續之清償方式，於原告權利之存否不生影響。至
    被告請求停止計算利息部分，已經原告表示無法同意，亦無
    法律上之依據，故非可採。從而，原告依信用卡契約及消費
    借貸之法律關係，請求被告給付如主文第1、2項所示，為有
    理由，應予准許。
四、本件係適用小額訴訟程序所為被告敗訴之判決，依民事訴訟
    法第436 條之20規定，應依職權宣告假執行。
五、訴訟費用負擔之依據：民事訴訟法第78條，並依同法第436
    條之19第1項，確定訴訟費用額為1,000元。
中　　華　　民　　國　　111 　年　　3 　　月　　18　　日
                  桃園簡易庭  法  官  陳逸倫
以上為正本係照原本作成。
如不服本判決，應於送達後20日內，向本院提出上訴狀並表明上
訴理由，如於本判決宣示後送達前提起上訴者，應於判決送達後
20日內補提上訴理由書（須附繕本）。
如委任律師提起上訴者，應一併繳納上訴審裁判費。   
中　　華　　民　　國　　111 　年　　3 　　月　　18　　日
                              書記官  洪惠娟
附錄：
一、民事訴訟法第436條之24第2項：
　  對於小額程序之第一審裁判上訴或抗告，非以其違背法令為
    理由，不得為之。
二、民事訴訟法第436條之25：
　  上訴狀內應記載上訴理由，表明下列各款事項：
　  ㈠原判決所違背之法令及其具體內容。
　  ㈡依訴訟資料可認為原判決有違背法令之具體事實。
三、民事訴訟法第471條第1項：（依同法第436條之32第2項規定
    於小額事件之上訴程序準用之）
    上訴狀內未表明上訴理由者，上訴人應於提起上訴後20日內
    ，提出理由書於原第二審法院；未提出者，毌庸命其補正，
    由原第二審法院以裁定駁回之。